【裁判字號】    99,訴,510
【裁判日期】    990609
【裁判案由】    妨害風化
【裁判全文】
臺灣高雄地方法院刑事判決               99年度訴字第510號
公  訴  人  臺灣高雄地方法院檢察署檢察官
被      告  丙○○
            甲○○
上列被告因妨害風化案件，經檢察官提起公訴（99年度偵字第
1355號），本院判決如下：
    主  文
丙○○共同犯圖利容留猥褻罪，處有期徒刑參月，如易科罰金，
以新臺幣壹仟元折算壹日。扣案之檯單壹紙、遙控器壹具，均沒
收。 
甲○○共同犯圖利容留猥褻罪，處有期徒刑貳月，如易科罰金，
以新臺幣壹仟元折算壹日。扣案之檯單壹紙、遙控器壹具，均沒
收。
    事  實
一、丙○○係址設高雄市新興區○○○路199 號11樓「麗宮美妍
    館」之負責人，甲○○係受僱於丙○○之外場櫃檯接待員，
    每月薪資新臺幣（下同）1 萬8 千元，負責接待男客並以電
    話內線通知丙○○，由丙○○以遙控器開啟暗門，帶領男客
    進入包廂。二人均明知該館係佯以按摩為名，實則經營容留
    、媒介成年女子與男客為猥褻行為。詎丙○○、甲○○仍基
    於意圖營利使成年女子與他人為猥褻行為而容留、媒介之犯
    意聯絡，於民國98年12月29日14時許，男客乙○○前往上址
    消費時，由甲○○在外場櫃檯接待乙○○前往該店休息區，
    並以電話內線通知在內場接應之丙○○，由丙○○以遙控器
    開啟暗門，引領乙○○通過暗門進入該店215 包廂內等候服
    務小姐前來，並由丙○○媒介店內美容師吳玉書提供乙○○
    2 小時1,600 元之猥褻服務，即從事互相撫摸全身、生殖器
    猥褻性行為，並進而容留之。嗣於同日14時50分許，吳玉書
    與乙○○從事上開猥褻行為時，為警持搜索票前往上址搜索
    查獲，並扣得丙○○所有檯單1 紙、遙控器1 具。
二、案經高雄市政府警察局新興分局報告臺灣高雄地方法院檢察
    署檢察官偵查起訴。
    理  由
一、證據能力之認定：
  (一)證人乙○○於警詢之供述：
    按被告以外之人於審判外之言詞或書面陳述，除法律有規定
    者外，不得作為證據，刑事訴訟法第159 條第1 項固有明文
    。惟按被告以外之人於檢察事務官、司法警察官或司法警察
    調查中所為之陳述，與審判中不符時，其先前之陳述具有較
    可信之特別情況，且為證明犯罪事實存否所必要者，得為證
    據，刑事訴訟法第159 條之2 亦有明文。證人乙○○於警詢
    中之陳述，與審判中所述未盡相符，本院以其警詢中陳述，
    未與被告同庭接受訊問，較無人情壓力，且未受外界之污染
    ，較少權衡利害關係，依其陳述之客觀環境及條件，具有可
    信之特別情況，且為證明被告犯罪存否所必要，依刑事訴訟
    法第152 條之2 規定，應有證據能力。 
  (二)本判決所引用認定被告犯有本件犯行之其餘傳聞證據：
    按被告以外之人於審判外之陳述，雖不符刑事訴訟法第159
    條之1 至第159 條之4 之規定，而經當事人於審判程序同意
    作為證據，法院審酌該言詞陳述或書面陳述作成時之情況，
    認為適當者，亦得為證據；當事人於法院調查證據時，知有
    第159 條第1 項不得為證據之情形，而未於言詞辯論終結前
    聲明異議者，視為有前項之同意，同法第159 條之5 亦有明
    文。本判決所引下列屬於審判外陳述之證據，被告丙○○、
    甲○○及檢察官除上開有爭執部分外，於本院言詞辯論終結
    前，就知有第159 條第1 項不得為證據之情形，均同意有證
    據能力（本院審訴卷第21頁），且本院審酌該證據作成情況
    均無不適當之情形，是依上開規定，均有證據能力。
二、認定事實所憑證據及理由：
    訊據被告丙○○、甲○○均矢口否認有前揭犯行，辯稱：該
    店內只有純按摩，美容師與男客從事性交易是個人行為，與
    伊等無關云云。經查：
  (一)被告丙○○係址設高雄市新興區○○○路199 號11樓「麗宮
    美妍館」之負責人，被告甲○○係受僱於丙○○之外場櫃檯
    接待員，每月薪資1 萬8 千元，負責接待男客並以電話內線
    通知丙○○，由丙○○以遙控器開啟暗門，帶領男客進入包
    廂；男客乙○○於98年12月29日14時許，前往上址消費，由
    甲○○在外場櫃檯接待乙○○前往該店休息區，並以電話內
    線通知在內場接應之丙○○，由丙○○以遙控器開啟暗門，
    引領乙○○通過暗門進入該店215 包廂內，並由丙○○媒介
    店內美容師吳玉書提供服務；同日14時50分許經警搜索查獲
    時，乙○○全身赤裸等情，業據證人吳玉書、乙○○2 人於
    警詢時證述甚詳（偵卷第10-13 頁），復有本院98年聲搜字
    第2065號搜索票、高雄市警察局行政科專勤組搜索筆錄暨扣
    押筆錄、扣押物品目錄表、扣押物品、查獲現場照片、高雄
    市政府警察局98年12月29日臨檢現場紀錄表、高雄市政府98
    年10月28日函暨附件在卷可稽（偵卷第16-25 頁），且為被
    告2 人所不爭執（本院審訴卷第21頁），此部分之事實應堪
    認定。
  (二)證人乙○○於警詢時證稱：伊於案發當日14時許進入「麗宮
    美妍館」後，由一名小姐接待進入215 包廂內洗澡，伊洗完
    澡後就全身赤裸趴在美容椅上，吳玉書進來後就用手技幫伊
    按摩全身，按摩完後吳玉書就叫伊翻過正面，吳玉書自己也
    把內褲及胸罩脫掉，然後就開始幫伊手淫，手淫過程中伊有
    用手摸吳玉書生殖器及胸部，吳玉書在為伊服務時，215 包
    廂有上鎖；警方查獲時，伊與小姐吳玉書在215 包廂內互相
    撫摸，伊全身赤裸；伊與吳玉書從事半套性交易行為代價為
    90分鐘收取1600元等語（偵卷第12-13 頁），核與證人吳玉
    書於警詢時證稱：伊於98年12月1 日起受僱於「麗宮美妍館
    」之負責人即被告丙○○，在該店內幫客人推拿背部；98年
    12月29日男客乙○○到該店消費1600元，是由被告丙○○引
    導進入215 包廂，是被告丙○○叫伊至該包廂幫乙○○按摩
    ，215 包廂可以由內上鎖，警方於14時50分許查獲時，乙○○全身都沒有穿衣褲；查獲現場照片（偵卷第22頁）是乙○○及伊本人等語（偵卷第10-11 頁）大致相符，堪認案發時
    ，證人乙○○與吳玉書在「麗宮美妍館」215 包廂內，確以
    1600元之對價進行互相撫摸全身、生殖器猥褻性行為無訛。
    參以被告丙○○於本院審理時亦供承：「麗宮美妍館」在做
    正常的按摩時，會要求客人穿店內提供之紙內褲，若客人要
    全裸，伊會跟美容師講說一定要穿，不然臨檢時很麻煩；扣
    案之遙控器是用來開大廳與包廂間的門，被告甲○○是大廳
    櫃檯的接待人員，客人來時被告甲○○會打內線電話給伊，
    伊就會打開大廳到包廂的門，伊再帶客人進包廂等語（本院
    訴字卷第31、35頁），而被告丙○○既係「麗宮美妍館」之
    負責人，本件案發時被告丙○○復以遙控器開啟暗門之後，
    帶領證人乙○○進入可由內上鎖之215 包廂，則被告丙○○
    對證人吳玉書與乙○○進入該店215 包廂後，為前揭猥褻性
    行為之情，殊難諉為不知。況證人乙○○於警方查獲時全身
    赤裸乙節，已如前述，衡情，若被告丙○○未容任證人吳玉
    書與乙○○在該店隱密包廂內從事猥褻性行為，受僱於被告
    丙○○之證人吳玉書殊無可能與全身赤裸之證人乙○○共處
    密室，是被告丙○○之前揭所辯，應係事後卸責之詞，洵無
    可採。
  (三)按共同正犯之成立，祇須具有犯意之聯絡，行為之分擔，既
    不問犯罪動機起於何人，亦不必每一階段犯行，均經參與（
    最高法院34年上字第862 號判例意旨參照）。被告甲○○於
    警詢時供承：伊於案發時在櫃檯接待證人乙○○，伊替被告
    丙○○媒介男客與美容師按摩，並以內線電話通知內門接應
    之被告丙○○，由被告丙○○帶證人乙○○進入包廂等語（
    偵卷第7-8 頁），而證人吳玉書在包廂內對證人乙○○為前
    揭猥褻性服務，已如前述，堪認被告甲○○對於被告丙○○
    容任證人吳玉書在包廂內提供證人乙○○前揭猥褻服務行為
    應有認識，否則殊無先以內線電話通知被告丙○○以遙控器
    開啟暗門之必要，被告甲○○復參與接待證人乙○○之媒介
    、容留猥褻行為以營利之行為，顯見被告甲○○主觀上確有
    共同使成年女子與他人為猥褻行為而容留、媒介以營利之意
    圖，是被告甲○○、丙○○2 人對前揭犯行，自有犯意聯絡
    及行為分擔無訛。
  (四)證人乙○○於本院審理時雖翻異前詞，改稱：伊忘記是否有
    摸吳玉書之生殖器及胸部云云，惟其亦稱：社會上就需要有
    這些行業來幫勞工階級的人解決生理上的需要；但伊拒絕回
    答於案發當天去「麗宮美妍館」之目的是否要解決生理上的
    需要等語（本院訴字卷第30頁），堪認證人乙○○於案發時
    、地，確曾接受證人吳玉書提供前揭猥褻服務行為無訛，是
    證人乙○○於本院審理時之證述，應係事後迴護被告2 人之
    詞，殊無可採，亦難據為被告2人有利之認定。
  (五)綜上所述，本件事證明確，被告丙○○、甲○○之前揭犯行
    應堪認定，應依法論科。
三、論罪科刑：
  (一)按刑法第231 條第1 項所稱「媒介」，係指居間介紹，使男
    女因行為人之介紹牽線而能與他人為猥褻之行為；所謂「容
    留」，係指供給場所，使男女與他人為猥褻之行為者而言。
    至所謂「猥褻」，指性交以外，一切在客觀上，足以刺激或
    滿足性慾，並引起普通一般人羞恥或厭惡感而侵害性的道德
    感情，有礙於社會風化者而言（最高法院63年臺上字第2235
    號判例、司法院大法官會議釋字第407 號解釋意旨參照）。
    核被告2 人所為，均係犯刑法第231 條第1 項意圖使女子與
    他人為猥褻之行為，而容留以營利罪。其意圖使女子與他人
    為猥褻行為而媒介之低度行為，應為容留之高度行為所吸收
    ，不另論罪。又被告丙○○、甲○○就上開犯行有犯意聯絡
    ，行為分擔，均為共同正犯。
  (二)爰審酌被告2 人為圖私利，容留、媒介店內服務小姐與男客
    為猥褻行為，破壞社會善良風氣，法紀觀念淺薄，衡之僅查
    獲犯行1 次，情節尚非重大，被告丙○○為負責人，惡性較
    重，被告甲○○僅單純受僱於被告丙○○，惡性較輕等一切
    情狀，分別量處如主文所示之刑，並均諭知易科罰金之折算
    標準如主文所示，以資儆懲。另扣案之檯單1 紙、遙控器1
    具，均為被告丙○○所有，供該店營業、開啟暗門之用等情
    ，業據被告丙○○供明在卷（本院訴字卷第31頁），均係供
    犯罪所用之物，依共同正犯責任共同之原則，均應依刑法第
    38條第1 項第2 款之規定在被告2人罪刑項下宣告沒收。
據上論斷，應依刑事訴訟法第299 條第1 項前段，刑法第28條、
第231 條第1 項、第41條第1 項前段、第38條第1 項第2 款，刑
法施行法第1 條之1 ，判決如主文。
本案經檢察官李怡增到庭執行職務。
中    華    民    國    99    年    6     月    9     日
                  刑事第十六庭  審判長法  官  曾逸誠
                                      法  官  王靖茹
                                      法  官  姚水文
以上正本證明與原本無異。
如不服本判決應於收受送達後10日內向本院提出上訴書狀，並應
敘述具體理由；如未敘述上訴理由者，應於上訴期間屆滿後20日
內向本院補提理由書（均須按他造當事人之人數附繕本）「切勿
逕送上級法院」。
中    華    民    國    99    年    6     月    9     日
                                      書記官  蔡靜雯
附錄本案論罪科刑法條：
中華民國刑法第231 條第1 項
意圖使男女與他人為性交或猥褻之行為，而引誘、容留或媒介以
營利者，處5 年以下有期徒刑，得併科10萬元以下罰金。

司法院資訊處製作；財團法人民間司法改革基金會備份。
